臺灣屏東地方法院民事裁定
110年度消債職聲免字第69號
聲  請  人  
即 債務 人  郭量畬（原名：郭財鑫、郭嘉興）


相  對  人  
即 債權 人  台新國際商業銀行股份有限公司

法定代理人  尚瑞強  


相  對  人  
即 債權 人  合作金庫商業銀行股份有限公司

法定代理人  雷仲達  


相  對  人  
即 債權 人  華南商業銀行股份有限公司

法定代理人  張振芳  


相  對  人  
即 債權 人  兆豐國際商業銀行股份有限公司

法定代理人  張兆順  
代  理  人  林勵之  
相  對  人  
即 債權 人  聯邦商業銀行股份有限公司


法定代理人  林鴻聯  
代  理  人  陳麗智  
相  對  人  
即 債權 人  玉山商業銀行股份有限公司


法定代理人  黃男州  
代  理  人  朱逸君  
相  對  人  
即 債權 人  元大商業銀行股份有限公司


法定代理人  翁健    
代  理  人  黃勝豐  
相  對  人  
即 債權 人  日盛國際商業銀行股份有限公司

法定代理人  黃錦瑭  


相  對  人  
即 債權 人  中國信託商業銀行股份有限公司


法定代理人  利明献  


相  對  人  
即 債權 人  富全國際資產管理股份有限公司

法定代理人  陳文展  


相  對  人  
即 債權 人  滙誠第一資產管理股份有限公司

法定代理人  莊仲沼  


相  對  人  
即 債權 人  滙誠第二資產管理股份有限公司

法定代理人  莊仲沼  


相  對  人  
即 債權 人  新加坡商艾星國際有限公司台灣分公司

法定代理人  曾慧雯  


上列當事人聲請消費者債務清理事件，本院裁定如下：
    主  文
債務人郭量畬不免責。
    理  由
一、按法院為終止或終結清算程序之裁定確定後，除別有規定外
    ，應以裁定免除債務人之債務。消費者債務清理條例（下稱
    消債條例）第132條定有明文。又法院裁定開始清算程序後
    ，債務人有薪資、執行業務所得或其他固定收入，扣除自己
    及依法應受其扶養者所必要生活費用之數額後仍有餘額，而
    普通債權人之分配總額低於債務人聲請清算前二年間，可處
    分所得扣除自己及依法應受其扶養者所必要生活費用之數額
    者，法院應為不免責之裁定。但債務人證明經普通債權人全
    體同意者，不在此限。另債務人有下列各款情形之一者，法
    院應為不免責之裁定。但債務人證明經普通債權人全體同意
    者，不在此限：一、於七年內曾依破產法或本條例規定受免
    責。二、故意隱匿、毀損應屬清算財團之財產，或為其他不
    利於債權人之處分，致債權人受有損害。三、捏造債務或承
    認不真實之債務。四、聲請清算前二年內，因消費奢侈商品
    或服務、賭博或其他投機行為，所負債務之總額逾聲請清算
    時無擔保及無優先權債務之半數，而生開始清算之原因。五
    、於清算聲請前一年內，已有清算之原因，而隱瞞其事實，
    使他人與之為交易致生損害。六、明知已有清算原因之事實
    ，非基於本人之義務，而以特別利於債權人中之一人或數人
    為目的，提供擔保或消滅債務。七、隱匿、毀棄、偽造或變
    造帳簿或其他會計文件之全部或一部，致其財產之狀況不真
    確。八、故意於財產及收入狀況說明書為不實之記載，或有
    其他故意違反本條例所定義務之行為，致債權人受有損害，
    或重大延滯程序，復為同條例第133、134條所明定。另按法
    院裁定開始更生程序後，債務人免責前，法院裁定開始清算
    程序，其已進行之更生程序，適於清算程序者，作為清算程
    序之一部，其更生聲請視為清算聲請，消債條例第78條第1
    項亦定有明文。
二、經查：
  ㈠聲請人前聲請更生，經本院以108年度消債更字第139號裁定
    自民國109年3月6日中午12時起開始更生程序。嗣於更生程
    序進行中，因聲請人逾期未提出財產及收入狀況說明書、更
    生方案，經本院以109年度消債清字第70號裁定自109年12月
    2日中午12時起開始清算程序。復因清算財團之財產不敷清
    償財團費用及債務，經本院於110年7月27日以109年度司執
    消債清字第69號裁定終止清算程序確定等情，業據調取上開
    各卷宗核閱屬實。
  ㈡聲請人於聲請更生時僅稱擔任臨時工，未陳報每月所得，有
    前引108年度消債更字第139號裁定可參，嗣經本院裁定開始
    更生後，亦未遵期陳報財產及收入狀況，業如前述，且聲請
    人108至109年均無所得，並於108年3月20退保勞保後，迄無
    投保資料，亦經本院調取其之稅務電子閘門網路資料查詢表
    、勞保局電子閘門網路資料查詢表核閱無誤，本院審酌上情
    ，堪認聲請人迄今未曾陳報每月所得，且其所得資料無法正
    確顯示聲請人之實際收入，應有調查之必要，本院復函請聲
    請人說明開始更生程序後迄今之所得及領取補助款情形，並
    提出所得及領取補助款相關資料，及通知聲請人於110年12
    月2日進行調查程序，該函及通知業於110年11月4日送達聲
    請人，然聲請人迄未說明及提出上開資料，亦未於調查期日
    到庭等情，有上開函文、送達證書及報到單在卷可稽，足徵
    聲請人有違反消債條例第136條第2項規定之協力調查義務，
    致本院無從審酌其是否有消債條例第133條之適用，對於程
    序順利進行發生重大影響，堪認聲請人有故意違反消債條例
    所定義務之行為，而有消債條例第134條第8款所定之不免責
    事由，且情節難謂輕微，亦無法依消債條例第135條規定予
    以免責，本院自應為不免責之裁定。
三、依首開規定，裁定如主文。
中　　華　　民　　國　　111 　年　　4 　　月　　12　　日
                  民事庭  法　官　彭聖芳
正本係照原本作成。
如不服本裁定應於送達後10日內向本院提出抗告狀，並繳納抗告
費新臺幣1,000元。
中　　華　　民　　國　　111 　年　　4 　　月　　12　　日
                          書記官  孫秀桃